【裁判字號】    89,交訴,59
【裁判日期】    890627
【裁判案由】    公共危險等
【裁判全文】
臺灣高雄地方法院刑事判決                        八十九年度交訴字第五九號
    公  訴  人  臺灣高雄地方法院檢察署檢察官
    被      告  乙○○
右列被告因公共危險等案件，經檢察官提起公訴（八十九年度偵字第二三一八號)，
本院判決如左：
    主  文
乙○○駕駛動力交通工具肇事，致人受傷而逃逸，處有期徒刑拾月。緩刑貳年。
被訴過失傷害部分公訴不受理。
    事  實
一、乙○○於民國（下同）八十九年一月十九日凌晨三時三十分許，駕駛車號ＵＴ－
    三○一一號自用小客車，沿高雄市○○區○○路由東向西方向行駛，途經小港區
    ○○路一號前，理應注意汽車行駛時，駕駛人應隨時注意車前狀況，採取必要之
    安全措，且當時並無不能注意之情事，竟疏於注意，仍貿然行駛，遂由後追撞由
    黃秀蘭所駕駛車號ＸＲＦ－九九八號之重型機器腳踏車，致使黃秀蘭人車倒地，
    並使其因此受有頭部外傷血腫之傷害。（傷害部分業經告訴人撤回告訴，詳下述
    ）曾貴源見黃秀蘭倒地後，竟倉惶駕車逃逸，嗣於同日上午十時許經警循線查獲
    。
二、案經被害人之夫甲○○訴由高雄市政府警察局小港分局移送臺灣高雄地方法院檢
    察署檢察官偵查起訴。
    理  由
壹、被訴公共危險部分：
一、訊據被告乙○○對於右揭時、地駕車撞傷黃秀蘭之事實坦承不諱，惟辯稱伊當時
    係酒後駕車，只知道撞上某種東西，並不知道撞到人，伊無逃逸之故意云云。然
    查被告經警於同日三時四十九分施以酒測，其呼氣酒精濃度為零，此有酒精濃度
    測試值表一紙附卷可稽。而被告所駕車輛之右前保險桿因撞擊黃秀蘭所騎乘機車
    而變形、扭曲，復有照片四幀可參（見警卷）。被告在未飲酒之情況下，經此足
    以使汽車保險桿變形之巨大撞擊，倘其認為係撞上「某物」而非機車，衡情焉有
    不下車查看之理？被告所辯伊當時因酒後駕車，故不知已撞到人云云，顯係事後
    卸責之詞，無足採信。又被害人黃秀蘭確因本件車禍致頭部外傷血腫等情，並有
    高雄市立小港醫院診斷證明書一紙在卷可稽，事證已甚明確。
二、按汽車行駛時，駕駛人應注意車前狀況，並隨時採取必要之安全措施，道路交通
    安全規則第九十四條第三項定有明文。被告既考領有駕駛執照，對於上述規定當
    知甚稔，且為駕車時所應注意遵守，而被告於上述時間駕駛右開自用小客車時，
    並無不能注意之情事，乃被告竟仍疏於注意，未依規定速度行駛，因而肇事致被
    害人受傷，其有過失情節，至為灼然。被害人之受傷與被告之過失行為間並有相
    當因果關係。次按刑法第一百八十五條之四駕駛動力交通工具肇事，致人受傷而
    逃逸罪，只須汽車駕駛人於駕車肇事致人受傷，未即將被害人送醫救治而逃逸，
    即可構成該罪，不以被害人有無陷於昏迷，或有自救能力為必要；被告於本件車
    禍發生後並未受傷，竟未下車查看，逕自離開現場之事實，已據被告供承在卷，
    本件罪證明確，被告公共危險犯行堪以認定。
三、核被告所為，係犯同法第一百八十五條之四駕駛動力交通工具肇事，致人受傷而
    逃逸罪。審酌被告素行良好，因疏未注意車前狀況而肇事，肇事後又逃離現場，
    情節重大，惟犯後態度良好，坦承大部分犯行，並積極與告訴人達成和解，賠償
    被害人二十二萬元及被害人因本件車禍事故所受之傷害等一切情狀，量處如主文
    所示之刑。末查，被告前未曾受有期徒刑以上刑之宣告，有附卷臺灣高等法院被
    告全國前案紀錄表一紙可參，因一時疏失，致罹刑罰，於案發後積極尋求與告訴
    人達成和解，經此偵審程序，當知所警惕，而無再犯之虞，本院認為前開對其宣
    告之刑，以暫不執行為適當，併予宣告緩刑，用啟自新。
貳、被訴過失傷害部分：
    公訴意旨另以：被告於右記時、地違規肇事，致被害人黃秀蘭受傷，因認被告另
    涉犯刑法第二百八十四條第一項前段之過失傷害罪嫌云云。按被告所犯之前開刑
    法第一百八十五條之四駕駛動力交通工具肇事，致人受傷而逃逸罪，與其原所涉
    之同法第二百八十四條第一項前段之過失傷害罪二者間，行為不同，犯意有別，
    構成要件復異，本應併合處罰，公訴人認被告所犯上開兩罪間，有方法結果之牽
    連關係，為牽連犯，尚有未洽。又告訴乃論之罪，告訴人於第一審辯論終結前，
    得撤回其告訴；又告訴經撤回者，法院應諭知不受理之判決，刑事訴訟法第二百
    三十八條、第三百零三條第三款分別定有明文。而被告涉嫌過失傷害一節，業據
    告訴人具狀撤回告訴，該部分應另為不受理判決之諭知，附此敘明。
據上論斷，應依刑事訴訟法第二百九十九條第一項前段、第三百零三條第三款、刑法
第一百八十五條之四、第七十四條第一款，判決如主文。
中      華      民      國      八十九      年      六    月    二十七  日
                                     臺灣高雄地方法院交通法庭
                                              法  官  王 俊 隆
右正本證明與原本無異。
如不服本判決，應於收受送達後十日內，向本院提出上訴狀。
                                              書記官  涂 亨 玉
中      華      民      國      八十九      年      六    月    二十七  日
附錄本案論罪科刑法條：
第一百八十五條之四：
駕駛動力交通工具肇事，致人死傷而逃逸者，處六月以上五年以下有期徒刑。


司法院資訊處製作；財團法人民間司法改革基金會備份。
